臺灣板橋地方法院民事判決　　　　　　　100年度訴字第930號
原　　　告　中國信託商業銀行股份有限公司（原花蓮區中小企
　　　　　　業銀行股份有限公司）
法定代理人　辜濂松
訴訟代理人　張志邦
　　　　　　朱大維
　　　　　　郭景超
被　　　告　侑展環保工程有限公司
兼法定代理　施韋成原名施政奇.
人
被　　　告　施政維
上列當事人間請求返還消費借貸款事件，經本院於民國100年6月
16日言詞辯論終結，判決如下：
    主  文
被告應連帶給付原告新臺幣捌拾肆萬柒仟柒佰壹拾參元及如附表
所示之利息、違約金。
訴訟費用由被告連帶負擔。
    事實及理由
甲、程序方面：
    被告侑展環保工程有限公司（下稱侑展公司）業經主管機關
    於95年7月24日為解散登記，有該公司基本資料查詢表在卷
    可稽，依公司法第24條、第25條規定，自應行清算，且於清
    算範圍內視為尚未解散。惟該公司並無選任清算人就任或清
    算終結之聲報，已據本院查明屬實，依公司法第113條準用
    同法第79條規定，全體股東即被告施韋成（原名施政奇）一
    人為法定清算人，故施韋成仍為被告侑展公司之法定代理人
    ，是原告對被告侑展公司提起本件訴訟並以施韋成為侑展公
    司法定代理人，即無不合。
乙、實體方面：
  一、原告主張：被告侑展公司於民國（下同）93年4月21日邀
      同被告施韋成、施政維為連帶保證人，向原告借款新臺幣
      （下同）100萬元，借款期間自93年4月21日起至94年4月2
      1日止，借款利息利率為固定利率按年利率12.88%計算，
      並約定遲延還本或付息時，除仍按上開利率計息外，自遲
      延日起，逾期在6個月以內部分，另按上開約定利率10%計
      付違約金，逾期超過6個月部分，另按上開約定利率20%計
      付違約金。詎被告侑展公司屆期未全數償還借款，尚欠原
      告借款本金847713元及如附表所示之利息、違約金，被告
      施韋成、施政維為連帶保證人依法應負連帶給付責任。故
      爰依消費借貸及連帶保證契約之法律關係，求為判決如主
      文所示。被告則以被告公司已解散，現無力清償云云資為
      抗辯，並聲明駁回原告之訴。
  二、查原告主張之事實，已據其提出被告亦不爭執之本票暨借
      據影本1件、放款交易明細表2件為證，且被告雖抗辯無力
      清償本件借款債務云云，惟對於本件債權債務關係之成立
      並無關涉，所辯無堪憑採。從而，原告依消費借貸及連帶
      保證契約之法律關係請求被告給付847713元，及如附表所
      示之利息、違約金，為有理由，應予准許。
  三、訴訟費用負擔之依據：民事訴訟法第85條第2項。
中    華    民    國    100    年    6    月    30    日
                  民事第三庭    法  官  張紫能
以上正本係照原本作成
如對本判決上訴，須於判決送達後20日內向本院提出上訴狀
中    華    民    國    100    年    6    月    30    日
                                書記官  蔡佳容
附表：（單位：新臺幣）
┌───────┬────────┬────┬─────────────────┐
│              │                │        │       違約金計算期間及利率       │
│  借款本金    │  利息計算期間  │  利率  ├────────┬────────┤
│（即請求金額）│                │（年息）│逾期在6 個月以內│逾期超過6 個月部│
│              │                │        │部分按原利率10% │分按原利率20%   │
├───────┼────────┼────┼────────┼────────┤
│   847713元   │自94年4月21日起 │ 12.88% │自94年5月21日起 │自94年11月21日起│
│              │至清償日止      │        │至94年11月20日止│至清償日止      │
└───────┴────────┴────┴────────┴────────┘